# 循环模式的股权激励

提问人：youxi123 时间：2021-07-05 16:55:16
请教陈版及各位老师，一个公司准备IPO，其前期制定的股权激励政策内容要点如下：员工只要达到一定级别，比如高级项目经理等即可取得一定数量的股票期权，即该股权激励计划是循环滚动的；规定了 5 年分批行权固定，但若职工未服务满 5 年，则公司有权收回已授予的期权或已行权的股份；期权协议没有明确的考核指标，只规定达到董事会评审规定要求。
请问陈版及各位老师：
1 、该滚动的股权激励政策是否可行，是否会成为IPO实质障碍？
2 、会计处理上，若 5 年分批执行但未服务满 5 年则需收回股份，是否按 5 年平均摊销？
3 、这种没有实质性考核指标的股权激励是否满足要求？

回答人：chenyiwei
“5年分批行权固定，但若职工未服务满 5 年，则公司有权收回已授予的期权或已行权的股份”仍意味着全部股份均需 5 年服务期，所以股份支付费用理论上应在 5 年内摊销。但因为目前IPO发行人的股份支付计划通常不严谨，同时基于谨慎考虑额监管政策导向，实务中仍以在授予日一次性计入费用较多见。
此类计划表面上看无重大不合理处。但在实务中，在申报IPO之前，为了股权明确、清晰，一般建议加速授予。